Manuskriptsamlingen
Manuskriptsamlingen
- Utlandet. Artilleriet, SE/KrA/0058/XXVIII
  - 1586, SE/KrA/0058/XXVIII/1
    1 st. " En gammal Recept-Bog fra 1586". Avhandling i artillerivetenskap på danska. Anonym. - Ursprung- ligen sammanbunden med en samling signerier och huskurer, som frånskildes och skänktes till Vitterhets-, historie- och antikvitetsakademien av prästen och samlaren Nils Johan Ekdahl (1799-1870) år 1835. Fack med några skrivelser. Jämte planscher. Tillhört Frans Juul på Meylgaard och av denne år 1617 skänkt till Jörgen Lykke på Östergaard. Till- hörde år 1800 norska statsrådet Carsten Tank Anker. Köpt hos bokhandlare Hartman i Kristiania av N.J. Ekdahl och av denne skänkt till Krigsarkivet år 1835. Krigsarkivet band 548.
  - 1669, SE/KrA/0058/XXVIII/2
    1 st. Formalischer Püchsenmeistery und Fewer-Kunst-Buch, av Johannes Carolus Kaukol, Regensburg den 5 juli 1669. Jämte planscher. Tillhört majoren August Wilhelm Brunius (1836-1913) och av denne skänkt till fortifikationens bibliotek år 1874. Pärmen märkt med krona. På ryggen: "Manus. Format. Feur Kunst".
  - Odat, SE/KrA/0058/XXVIII/3
    1 st. Von Feyrwerchen. Anonym. Odat. Tillhört generalmajor Olof Landberg (1730-1813) samt generalstabens bibliotek. Överlämnat till Krigsarkivet 1877-1878. Krigsarkivet band 969. Pärmen märkt: "Artillerie. Manusc. II".
  - 1670, SE/KrA/0058/XXVIII/4
    1 st. Artis Magnae Artilleriae, av Christopher Plassy, I-II. Jämte planscher. Från Kungl. Biblioteket 1880. Krigsarkivet band 1202.
  - Odat, SE/KrA/0058/XXVIII/5
    1 st. Gründlicher Unterricht von der Itziger Zeit gebräuchlichen Artillerie. Anonym. Odat. Jämte planscher. Från Kungl. Biblioteket 1880. Krigsarkivet band 1201.
  - Odat, SE/KrA/0058/XXVIII/6
    1 st. Vom Bombenwerfer oder überhaupt vom Wurfe der Körper. Anonym. Odat. Jämte planscher. Tillhört generalstabens bibliotek. På pärmn: "Bau Notata No 2". Krigsarkivet nr 17.
  - 1680, SE/KrA/0058/XXVIII/7
    1 st. Gründlicher Unterricht und Beschreibung von der Artillerie, av (överstelöjtnant Florian) Thilo (von Thielau). 1680. Jämte planscher. Försättsblad försett med krona och initialerna C.L. Tillhört överstelöjtnant Lars Magnus Sparre (1665-1725) och engeströmska samlingen. Från Kungl. Biblioteket 1880. Krigsarkivet band 1200.
  - 1764, SE/KrA/0058/XXVIII/8
    1 st. Beskrivning på krutbruket vid Hamburg, av gesvorner Daniel Ludvig Meijer, Hamburg den 23 december 1763. Jämte planscher samt Anmärkningar över beskrivningen av kapten Anders Rosenberg, insända den 9 april 1764. Insända till generalfälttygmästare Carl Funck 1764. Tillhört Artilleriläroverket, Artilleri- och ingenjörhögskolans samt Krigshögskolans bibliotek.
  - 1768, SE/KrA/0058/XXVIII/9
    1 st. Table rainsonnée dnartillerie, av general Jean Baptiste Vaquette de Gribeauval, år 1768. Tillhört löjtnant Eric Myrin (1747-1782) samt Stockholms fortifikationsbibliotek och Fortifiaktionens bibliotek.
  - 1777, SE/KrA/0058/XXVIII/10
    1 st. Abrégé des differens traitée concernant lnArtillerie, av kapten de Campagnol, år 1777. Tillhört löjtnant Eric Myrin /1747-1782) samt Stockholms fortifikationsbibliotek och fortifikationens bibliotek.
  - Odat, SE/KrA/0058/XXVIII/11
    1 st. Manoeuvres mit einer Brigade von 3-pundigen Canonen. Anonym. Svenska kommandoord med tysk text. Odat. Tillhört häradshövding Reinhold Thorell (1839-1914) och av denne skänkt till Krigsarkivet år 1905. Pärmen märkt: "Ex.Regl.77.K.K.A.".
  - 1804, SE/KrA/0058/XXVIII/12
    1 st. Om Söe- och LandArtilleriet. Anonym avhandling, godkänd för examen i oktober 1805. Tillhört sjömätningskårens arkiv. Överlämnat till Krigsarkivet 1940. Pärmen märkt: (utsuddat): "A.K.DI.".
  - 1819, SE/KrA/0058/XXVIII/13 a
    1 st. Cours de ballistique. Ecole Royale de lnArtillerie et du Génie, av kapten Napoleon von Döbeln, Metz 1819. Tillhört Stockholms fortifikationsbibliotek och fortifikationens bibliotek.
  - 1819, SE/KrA/0058/XXVIII/13 b
    1 st. Cours de balistique. Planscher av kapten von Döbeln, Metz 1819. Tillhört Stockholms fortifikationsbibliotek och fortifikationens bibliotek. Folio.
  - 1819, SE/KrA/0058/XXVIII/13 c
    1 st. Cours de mécanique appliqué et de construction, av kapten von Döbeln, Metz 1819. Tillhört Stockholms fortifikationsbibliotek och fortifikationens bibliotek.
  - 1826, SE/KrA/0058/XXVIII/14
    1 st. Vorschift für die Besichtigung einer Artillrie Brigade, av prins August av Preussen, Berlin den 6 juli 1826. Avskrift. Överlämnad till Krigsarkivet år 1862. Krigsarkivet band 666.
  - 1832--1837, SE/KrA/0058/XXVIII/15
    1 st. Verfassungs-Entwurf für die Artillerie- und Ingenieur Schulen in Preussen, av prins August av Preussen åren 1832-1837. Avskrift. Tillhör överste Gustaf Stierngranats rapport till generaladjutanten för armén den 25 oktober 1838. Överlämnad av lantförsvarets kommandoexpedition år 1879. Krigsarikvet band 1143.
  - 1841, SE/KrA/0058/XXVIII/16
    1 st. Vorschriften und Instructionen für die vereinigte Artillerie- und Ingenieur-Schule in Berlin, maj 1841. Avskrift. Tillhört generalstabens statistiska avdelnings arkiv. Överlämnad till Krigsarkivet 1877. Krigsarkivet band 901.
  - 1845--1847, SE/KrA/0058/XXVIII/17 a
    1 st. Extract af det danske Artilleries Krudtforsög. av överste Andraes Brock Hoffmeyer, Köpenhamn 15 juni 1857. Jämta planscher. Tillhört Artilleri- och ingenjörhögskolans bibliotek.
  - 1845--1847, SE/KrA/0058/XXVIII/17 b
    1 st. Extract af det danske Artilleriets Krudtforsög, av överste Andreas Brock Hoffmeyer, Köpenhamn 15 juni 1857. Jämta planscher. Tillhört Artilleri- och ingenjörhögskolans bibliotek.
  - 1865, SE/KrA/0058/XXVIII/18
    1 st. Apercu sur les nouveaux fusils de guerre se chargeant par la culasse, av kapten Jules Blanc, (1865). Arbetet tillägnat Karl XV. Tillhört Artilleri- och ingenjörhögskolans bibliotek.
  - Odat, SE/KrA/0058/XXVIII/19
    1 st. Donné sur lnorganisation et lnemploi de lnartillerie de montagne norvégienne, av norske generalfälttygmästaren Hans Kirkegaard Fleischer. Odat. Avskrift. Tillhört Karl XV. Överlämnat från Kungl. Biblioteket 1880. Krigsarkivet band 1274.
  - 1875, SE/KrA/0058/XXVIII/20
    1 st. Åtta fotografier av skjutförsök mot pansarplåt jämte skrivelse från firman Marrel Fréres i Frankrike till generalfälttygmästare Carl Victor Leijonhufvud, 1877. Tillhört Stockholms fortifikationsbibliotek och fortifiaktionens bibliotek.
  - 1877, SE/KrA/0058/XXVIII/21
    1 st. Två fotografier av skjutförsök mot pansarplåt med Krupps 17 cm-kanon jämte beskrivning. Tillhört fortifikationens bibliotek.
  - 1888, SE/KrA/0058/XXVIII/22
    1 st. Uppgifter om skjutförsök mot stålplåtar utförda år 1888. Fotografier, planscher och beskrivning från firman Schneider et Cie Creusot den 18 juni 1888. Tillhört fortifikationens bibliotek.
  - 1895, SE/KrA/0058/XXVIII/23 a
    1 st. Uppgifter om skjutförsök och artillerimateriel från Compagnie de Haut-Fournaux, St Chamond den 26 juni 1895. Okänd proveniens.
  - 1895, SE/KrA/0058/XXVIII/23 b
  - 1895, SE/KrA/0058/XXVIII/23 c
  - 1895, SE/KrA/0058/XXVIII/23 d
  - 1895, SE/KrA/0058/XXVIII/23 e
  - 1895, SE/KrA/0058/XXVIII/23 f
  - 1895, SE/KrA/0058/XXVIII/23 g
  - 1895, SE/KrA/0058/XXVIII/23 h
- Utlandet. Fortifikationen. Ritningar, SE/KrA/0058/XXX
  - Odat, SE/KrA/0058/XXX/1
    1 st. Nouvelle Manier de fortifier toutes Sortes de Poligone. Anonym. Odat. (1700-talets början). En ritning märkt J.S. Förvärvat till Krigsarkivet år 1877. Krigsarkivet band 923. Folio.
  - Odat, SE/KrA/0058/XXX/2
    1 st. Sammlung verschiedener en Brouillon eigenhändig gezeichnet und entworffener Fortifications-Desseins, av österrikiske överstelöjtnanten Johann Jacob Wertmüller. Samlade av generallöjtnant Joseph Carl Wilhelm de Feignet. Odat. 26 ritningar. Förvärvat till Krigsarkivet år 1877. Krigsarkivet band 921. Folio.
  - Odat, SE/KrA/0058/XXX/3
    1 st. Memoire sur la Construction de la Forme du Porte de Toulon. Anonym. Odat. 6 planscher. Deposition av Sjökarteverket år 1940. Folio.
  - 1800, SE/KrA/0058/XXX/4
    1 st. o.1800. 76 Stückpläne zu dem Baureglement für die Kaiserlich Königlichen Pontonniere. Odat. Jämför XXIX:32. Tillhört Stockholms fortifikationsbibliotek och fortifikationens bibliotek. Folio.
  - 1800, SE/KrA/0058/XXX/5
    1 st. o.1800. 54 Stückpläne zu dem Exercier und Schiffahrts- reglement für die Kaiserlich Königlichen Pontonniere. Odat. Jämför XXIX:33. Tillhört Stockholms fortifikationsbibliotek och fortifikationens bibliotek. Folio.
  - 1800, SE/KrA/0058/XXX/6
    1 st. o.1800. 34 Stückpläne zu dem Abrichtungsreglement für die Kaiserlich Königlichen Pontonniere. Odat. Jämför XXIX:34. Tillhört Stockholms fortifikationsbibliotek och fortifikationens bibliotek. Folio.
  - Odat, SE/KrA/0058/XXX/7
    1 st. 14 planscher rörande lantmätning av okänt ursprung. Orden är arameiska. Odat. Planscherna är märkta: "Krigsarkivet. 60 bandet. No 28". Folio.
  - 1879, SE/KrA/0058/XXX/8
    1 st. 3 ritningar över pansartorn, sannolikt bilagor till XXIX:49. Folio. Tillhört fortifikationens bibliotek. Folio.
  - Odat, SE/KrA/0058/XXX/9
    1 st. Herrn Major Lubreches aufgegebenen Fortifikations Figuren, av kapten Joachim Cristoffer Jordan (d.1710). Odat. Tillhört ryttmästare Gustaf Johan Duwall (1692-1742) i oktober 1736, löjtnant Carl Adolf Kagg (1724-1765) i juni 1740, generallöjtnant Ludvig Munthe (1849-1937) samt fortifikationens bibliotek. Folio.
- Reserapporter, SE/KrA/0058/XXXI
  - 1762, SE/KrA/0058/XXXI/1
    1 st. Rapport om de preussiska trupperna, deras utbildning, taktik och utrustning. Under fångenskapen i Magdeburg översatt från franskan av löjtnant Lorentz Johan Bobeck, 1762. Enligt anteckning på träffad i Rasbo kompanis arkiv. Märkt nr 62.
  - 1776, SE/KrA/0058/XXXI/2
    1 st. Beskrivning över manövern vid Potsdam den 21 september 1776, av löjtnant Adolf Fredrik Rappe. Jämför tre plansch. Tillhört fortifikationens arkiv (L.Lit.A nr 19), Kungl. Maj:ts kartsamling (19.B.1-4). Krigsarkivet band 177 samt Generalstabens utrikesavdelnings arkiv, varifårn den tillförts manuskriptsamlingen år 1964.
  - 1781, SE/KrA/0058/XXXI/3
    1 st. Brev under en utländsk resa ställda till chefen för fortifikationen av kapten Nils Israel Wetterling, Valenciennes den 17 september 1781 och Berg-op-Zoom den 5 oktober s.å. Tillhört fortifikationens arkiv, majorsexpeditionen, Stockholms fortifikationsbibliotek och fortifikationens bibliotek.
  - 1814, SE/KrA/0058/XXXI/4
    1 st. Tableau des travaux éxécutés pour la géodésie, la topographie et lnhydrographie de la Norvége, av generalmajor Benoni dnAubert, Akershus i december 1814. Förvävat till Krigsarkivet år 1861. Krigsarkivet band 663.
  - 1846, SE/KrA/0058/XXXI/5
    1 st. Beskrivelse over almindelig Bröngravningsarbeide samlet paa min Rejse i Tyskland, Belgien och Frankrike 1846, av Jens Sörensen, Köpenhamn i december 1846. Tillhört Stockholms fortifikationsbibliotek och fortifikationens bibliotek.
  - 1858--1860, SE/KrA/0058/XXXI/6
    1 st. Rapport om utländska fästningar, besökta åren 1858-1860 av generalen Broder Abraham Leijonhufvud. Koncept. Jämte ritningar och tryckta kartor. Tillhört fortifikationens arkiv.
- Diverse, SE/KrA/0058/XXXII
  - 1679, SE/KrA/0058/XXXII/1
    1 st. Bohus slotts och läns guvernörer sedan år 1443, avskrivet på Bohus slott av generalkvartermästare Erik Dahlberg år 1679. Egenhändiga anteckningar. Okänd proveninens.
  - 1676--1678, SE/KrA/0058/XXXII/2
    1 st. Avskrifter av generalkvartermästare Erik Dahlberghs relationer från det skånska kriget åren 1676-1678. Odat. Tillhört fortifikationens arkiv (F.Lit.H nr 6, L nr 2, H nr 5) och Kungl. Maj:ts kartsamling (20.C.6.1,7.1,8.1,4.1). Krigsarkivet band 9.
  - 1694--1695, SE/KrA/0058/XXXII/3
    1 st. Några professor Anders Spoles brev till greve Erik Dahlbergh om den författade svenska kartan, åren 1694-1695. Avskrifter. Förvärvat till Krigsarkivet i september 1818. Krigsarkivet band 410.
  - 1693, SE/KrA/0058/XXXII/4
    1 st. Staat des Königreichs Schweden de anno 1686, tillägnat kurfurst Johan Georg IV av Sachsen av sekreterare Johan Frost, Dresden den 24 april 1693. Avskrift. Förvärvat till Krigsarkivet i dece,ber 1812. Krigsarkivet band 218. På ryggen: "Staat von Schweden. Frost".
  - 1715, SE/KrA/0058/XXXII/5
    1 st. Capitulation von Stralsund de anno 1715, undertecknad av fältmarskalken Carl Gustaf von Dücker, Stralsund den 24 december 1715. Avskrift. Okänd proveniens.
  - 1745, SE/KrA/0058/XXXII/6
    1 st. Kort berättelse om Uppsala slotts begynnelse och öden, av biskop Olof Celcius, år 1745. Tryckt i Uppsala i 10 exemplar och avskriven år 1814. Förvärvat till Krigsarkivet i juni 1814. Krigsarkivet band 234.
  - 1759, SE/KrA/0058/XXXII/7
    1 st. Nachricht von denen in Russischen Reiche befindlichen Postwegen und Postirungen. Anonym. Odat. Jämte tryckt förteckning över postvägar år 1759. Förvärvat till Krigsarkivet i december 1812. Krigsarkivet band 209.
  - 1763, SE/KrA/0058/XXXII/8
    1 st. Anmärkningar vid professor Carl von Linnés privata föreläsningar vårterminen 1763, sammanfattade av löjtnant Gustaf Ulrice Fleetwood. Tillhört Gustava Charlotta Fleetwood (1786-1874). Gåva av herr Nils Folke Rudelius 1967.
  - 1700t, SE/KrA/0058/XXXII/9
    1 st. Några planscher över uppställningar. Anonym. Odat. Okänd proveniens. Pärmen märkt: "I.H.H.".
  - 1700t, SE/KrA/0058/XXXII/10
    2 st. Sverigse bergverk. I. Stämpelbok vid Stockholms metallvåg. II. Samtliga stångjärnsbruk i alfabetisk ordning. Anonym. Odat. Tillhört Krigsakademins bibliotek.
  - 1774, SE/KrA/0058/XXXII/11
    1 st. Underdånigt förslag till ett Krigs Archivums inrättande, av kapten Sven Jacob Cronstedt. Odat. (1774). Jämte planscher. Påträffat i efterlämnade papper efter kapten Sven Jacob Cronstedt (1747-1774) och delvis publicerat av Tibell i Svenska Krigsmannasällskapets Tidskrift 1797. Krigsarkivet band 95. Folio.
  - 1814, SE/KrA/0058/XXXII/12
    1 st. Sagobrott handlande om några forna konungar i Sverige och Danmark samt om Bråvallaslaget mellan Harald Hildetand och Sigurd Ring. Översatt från isländskan av Johan Fredrik Peringsköld. Avskriven år 1814. Förvärvat till Krigsarkivet i juni 1814. Krigsarkivet band 235. Pärmen märkt: "Bråvalla Slag".
  - Odat, SE/KrA/0058/XXXII/13
    1 st. Estat des Postes de Italie. 14 ritningar över vägar mellan olika städer i Italien. Anonym. Odat. Tillhört generallöjtnant Gustaf Wilhelm af Tibell (1772-1832) och fröken Vilhelmina af Tibell (1814-1905). Gåva av fröken Tibell år 1880. Krigsarkivet band 1350.
  - Odat, SE/KrA/0058/XXXII/14
    1 st. Uppgifter rörande svenska artilleriet. Fragment. Anonym. Odat. (slutet av 1800-talet). Okänd proveniens.
  - 1792, SE/KrA/0058/XXXII/15
    1 st. Omdöme över Anckarström, i baron Fredrik von Trencks i Altona utgivna månadsskrifter 1792. Avskrift i översättning. Gåva av överste Gösta Hahr år 1960.
  - 1910, SE/KrA/0058/XXXII/16
    1 st. Fästen och borgar i det medeltida Skandinaviens gränsprovinser. Föredrag hållet på historiska seminariet i Lund av fil.kand. Edward Kleberg den 20 september 1910. Överlämnat till Krigsarkivet av general Helge Jung, omkr. 1935.
  - 1968, SE/KrA/0058/XXXII/17
    1 st. Försvarets högskolor 1818-1968. Manuskript till den tryckta boken. Överlämnat från Militärhögskolan år 1969.
  - 1820--1940t, SE/KrA/0058/XXXII/- [K0001]
    1 st. Matrikel över kadetter, befäl och lärare vid K Krigsakademin. Accession 1988/52 gåva av Ingrid Ludin.